【裁判字號】    97,簡上,126
【裁判日期】    970326
【裁判案由】    傷害等
【裁判全文】
臺灣板橋地方法院刑事判決             97年度簡上字第126號
公  訴  人  臺灣板橋地方法院檢察署檢察官
上  訴  人  甲○○
即  被  告
上列上訴人即被告因傷害案件，不服本院中華民國96年12月28日
96年度簡字第8287號第一審判決（聲請簡易判決處刑案號：96年
度偵字第23934 號），提起上訴，本院管轄之第二審合議庭判決
如下：
    主    文
上訴駁回。
甲○○緩刑貳年。
    事    實
一、甲○○與真實姓名、年籍不詳綽號「阿宏」、「小偉」之成
    年男子（以下簡稱「阿宏」、「小偉」）及姓名、年籍、綽
    號均不詳之成年男子1 人，於民國96年8 月18日凌晨1 時30
    分許，在臺北縣永和市○○路174 巷口，因行車糾紛與乙○
    ○發生口角，竟共同基於傷害及毀損之犯意聯絡，由甲○○
    與「阿宏」、「小偉」各持其等所有之安全帽毆打乙○○手
    部、胸部及頭部，再由「阿宏」、「小偉」及姓名、年籍不
    詳之成年男子1 人持上開安全帽毀損乙○○所有車號7111-E
    S 號自小客車，致乙○○受有前臂之表淺損傷、上臂之表淺
    損傷、胸部之表淺損傷及頭皮之挫傷等傷害，上開小客車前
    擋風玻璃、天窗、前保險桿、左前門及左後葉子板毀損。
二、案經乙○○訴由臺北縣政府警察局永和分局報告臺灣板橋地
    方法院檢察署檢察官偵查後聲請以簡易判決處刑。
    理    由
一、上揭事實，業據上訴人即被告甲○○於偵查及本院審理時坦
    承不諱，並據告訴人乙○○於警詢中指訴綦詳，復有天主教
    會耕莘醫院永和分院於96年8 月18日出具之甲種診斷證明書
    1 份、及上開自小客車毀損照片6 張存卷可稽，被告之任意
    性自白核與事實相符，足以採信為真實。本案事證明確，被
    告傷害及毀損物品犯行，應堪認定，應依法論科。
二、核被告所為，係犯刑法第277 條第1 項之傷害罪及同法第35
    4 條之毀損物品罪。被告與「阿宏」、「小偉」及姓名、年
    籍不詳之成年男子1 人間，有犯意聯絡與行為分擔，為共同
    正犯。又被告所犯上開2 罪，犯意各別，行為互殊，應予分
    論併罰。
三、原審因依現存之證據，已足認定被告犯罪，經檢察官之聲請
    ，不經通常審判程序，逕以簡易判決處刑，依刑法第28條、
    第277 第1 項、第354 條、第41條第1 項前段、第51條第6
    款，刑法施行法第1 條之1第1項、第2 項前段之規定，並審
    酌被告被告並無前科，僅因與告訴人間有行車糾紛，竟不循
    平和解決之道，而與其他姓名年籍不詳之成年人共同為本件
    傷害、毀損等犯行，兼衡其高中畢業之智識程度，以及告訴
    人因此所生損害程度，惟被告於犯罪後尚知坦承犯行，暨被
    告與告訴人於彼時尚未達成和解等一切情狀，各量處被告拘
    役50日、40日，並均諭知其易科罰金折算標準，及定其應執
    行刑80日暨諭知易科罰金折算標準，認事用法均無違誤，量
    刑亦屬妥適。被告上訴雖稱已與告訴人達成和解，原判決量
    刑過重，請求從輕量刑云云，惟按關於刑之量定，係實體法
    上賦予法院得為自由裁量之事項，倘其未有逾越法律所規定
    之範圍，或濫用其權限，即不得任意指摘為違法，被告雖就
    原審法院適法範圍裁量權之行使為爭執，惟原審量定刑期，
    已審酌被告各種犯罪情狀，並無失出，是被告稱原審量刑過
    重，請求改判較輕之刑云云，為無理由，應予駁回。
四、又查被告前未曾受有期徒刑以上刑之宣告，此有臺灣高等法
    院被告全國前案紀錄表附卷可稽。其因一時失慮，偶罹刑典
    ，且已與告訴人達成和解，賠償10萬元，有和解書1份 附卷
    可稽，並業經告訴人於97年1 月11日具狀向本院表示願撤回
    告訴，然因第一審辯終結後已不得撤回告訴，雖不生撤回之
    效力，亦見告訴人已願原諒被告，不再追究之意，此有聲請
    撤回告訴狀1 份在卷可參，足見被告經本次罪刑之宣告後，
    應知所警惕，而無再犯之虞，本院認所宣告之刑以暫不執行
    為適當，爰依刑法第74條第1 項第1 款規定，併予宣告緩刑
    2 年，以啟自新。
五、至於被告與「阿宏」、「小偉」所持以為本件傷害及毀損犯
    行之安全帽均未扣案，被告供稱其於當天打完人後，安全帽
    即壞掉，已將之丟掉等語（見本院卷第20頁），復查無確切
    證據證明該等安全帽尚未滅失，未免日後執行困難，自無從
    於本案併予諭知沒收，附此陳明。
據上論斷，應依刑事訴訟法第455 條之1 第1 項、第3 項、第第
368 條，刑法第74條第1 項第1 款，判決如主文。
本案經檢察官江祐丞到庭執行職務。
中    華    民    國    97    年    3     月    26    日
                  刑事第十一庭  審判長法  官  徐蘭萍
                                      法  官  邱景芬
                                      法  官  林淑婷
以上正本證明與原本無異。
本判決不得上訴。
                                      書記官  林金良
中    華    民    國    97    年    3     月    26    日
附錄本案論罪科刑法條
中華民國刑法第277條第1項
傷害人之身體或健康者，處3 年以下有期徒刑、拘役或1 千元以
下罰金。
中華民國刑法第354條
毀棄、損壞前二條以外之他人之物或致令不堪用，足以生損害於
公眾或他人者，處2 年以下有期徒刑、拘役或5 百元以下罰金。


司法院資訊處製作；財團法人民間司法改革基金會備份。
